【裁判字號】    95,上易,1308
【裁判日期】    950824
【裁判案由】    毒品危害防制條例
【裁判全文】
臺灣高等法院刑事判決                95年度上易字第1308號
上  訴  人
即  被  告  甲○○
上列上訴人因違反毒品危害防制條例案件，不服臺灣基隆地方法
院95年度易緝字第11號，中華民國95年 5月11日第一審判決（起
訴案號：臺灣基隆地方法院檢察署92年度毒偵字第930號，併辦
案號：93年度毒偵字第96號），提起上訴，本院判決如下：
    主  文
上訴駁回。
    理  由
一、本案經本院審理結果，認第一審判決以被告甲○○係連續犯
    有毒品危害防制條例第10條第 2項之施用第二級毒品罪，同
    時審酌被告前有多次施用毒品前科，猶不知戒除，再犯本案
    施用毒品犯行，情節非輕，及參酌被告犯罪所生危害、犯後
    坦承犯行等一切情狀，量處有期徒刑7月；扣案之分裝勺2支
    及吸食器 1組，為被告所有並供施用毒品所用之物，應依刑
    法第38條第1項第2款規定宣告沒收。扣案注射針筒 1支，非
    屬被告施用毒品所用之物，自不宣告沒收；並就被告於原審
    審理時自白曾於95年1月間至同年4月26日下午 4時許，施用
    第二級毒品安非他命犯行，係另行起意，核與論罪科刑部分
    不具有連續犯裁判上一罪關係，無從併案審理。認事用法及
    量刑，均無不當，應予維持，並引用第一審判決書記載之事
    實、證據及理由（如附件）。
二、被告未具理由上訴，空言指摘原判決不當，為無理由，應予
    駁回。至臺灣基隆地方法院檢察署95年度毒偵字第 923號移
    送併辦意旨：被告甲○○基於施用毒品之犯意，於95年 4月
    26日16時許，在基隆市○○路656巷71弄1號4樓住處，施用
    第二級毒品安非他命，嗣於同日17時許，在上開住所為警查
    獲，當場扣得安非他命殘渣袋1只及吸食器2組，經採集尿液
    檢體送驗，結果呈安非他命類陽性反應而知上情，因認被告
    涉犯毒品危害防制條例第10條第2項之施用第二級毒品罪嫌
    ，並與起訴論罪部分有連續犯裁判上一罪關係。惟連續犯所
    謂出於概括犯意，必須多次犯罪行為自始均在一個預定犯罪
    計劃以內，出於主觀上始終同一犯意之進行（最高法院70
    年臺上字第6296號判例意旨參照）。查被告於原審審理時雖
    供稱於95年1月間至同年4月26日下午4時許，亦有施用第二
    級毒品安非他命之犯行，且被告於95年4月26日經通緝到案
    時，復經扣得安非他命殘渣1包及吸食器2組，固足認被告亦
    有此部分施用第二級毒品犯行。然被告此部分犯行，與本案
    施用第二級毒品時間相隔將近2年之久，被告於原審並供稱
    ：在第1次被通緝到案（即93年2月14日）前2、3天施用安非
    他命後，就與父親一起從事土木工程工作，戒斷約2年時間
    ，於95年年初，因未再從事土木工程工作，且因自己意志力
    不夠遇上友人才再施用毒品等語（見原審卷第38頁），顯見
    被告於95年1月間再度施用第二級毒品之犯行，係另行起意
    ，核與本件起訴論罪之施用第二級毒品犯行間，並無連續犯
    裁判上一罪關係，本院自無從併案審理，併此敘明。
三、被告經合法傳喚，無正當理由不到庭，爰不待其陳述，逕行
    判決。
據上論斷，應依刑事訴訟法第 373條、第368條、第371條，判決
如主文。
本案經檢察官謝英民到庭執行職務。
中    華    民    國    95    年    8     月    24    日
                  刑事第八庭審判長法  官  鄭文肅
                                  法  官  楊炳禎
                                  法  官  陳國文
以上正本證明與原本無異。
不得上訴。
                                  書記官  吳素雲
中    華    民    國    95    年    8     月    24    日
附錄：本案論罪科刑法條全文
毒品危害防制條例第10條第2項
施用第二級毒品者，處三年以下有期徒刑。
附件：
臺灣基隆地方法院刑事判決              95年度易緝字第11號
公  訴  人  臺灣基隆地方法院檢察署檢察官
被      告  甲○○  男  31歲（民國○○年○○月○○日生）
                    身分證統一編號：Ｚ000000000號
                    住基隆市○○區○○路656巷71弄1號4樓
                    （另案在押）
上列被告因違反毒品危害防制條例案件，經檢察官提起公訴（92
年度毒偵字第930號）暨移送併案審理（93年度毒偵字第96號）
，被告於準備程序進行中，就被訴事實為有罪之陳述，經告知其
簡式審判程序之旨，並聽取公訴人及被告之意見後，本院合議庭
裁定由受命法官獨任以簡式審判程序進行本案之審理，判決如下
：
    主    文
甲○○連續施用第二級毒品，累犯，處有期徒刑柒月。扣案之分
裝勺貳支、吸食器壹組均沒收。
    事    實
一、甲○○前因2次施用第二級毒品安非他命案件，先後經臺灣
    高等法院、本院裁定送觀察、勒戒後，均認無繼續施用毒品
    之傾向，分別由臺灣高等法院於民國87年10月29日以87年度
    上易字第3762號判決免刑確定、臺灣基隆地方法院檢察署檢
    察官於88年4月12日以88年度偵字第1971號、第2179 號為不
    起訴處分確定；復於89年6 月間再因施用第二級毒品安非他
    命案件，經本院裁定送強制戒治（於91年1月5日期滿），並
    經本院以89年度基簡字第833號判決判處有期徒刑4月確定；
    又於90年4 月間因施用第二級毒品安非他命案件，經本院以
    90年度易字第365號判決判處有期徒刑6月確定，並與上述徒
    刑接續執行，於91年10月31日縮刑期滿執行完畢。詎其仍未
    戒除毒癮，復於上述強制戒治執行完畢後5 年內，基於施用
    第二級毒品甲基安非他命之概括犯意，自92年8月22或23 日
    某時起，至93年2月11日或12 日某時止，在其基隆市○○路
    656巷71弄1號4樓住處、基隆市○○路42 號友人白琨琪住處
    等地，以將第二級毒品甲基安非他命置入自製玻璃球吸食器
    內，再點火加熱吸取其產生煙霧之方式，連續施用第二級毒
    品甲基安非他命多次（約1個月施用1次）。為警先於92年8
    月26日18時30分許，在上述白琨琪住處依法執行搜索時查獲
    ；復於93年1月6日21時30分許，在其前揭住處依法執行搜索
    時查獲，並扣得其所有供施用甲基安非他命所用之分裝勺 2
    支及吸食器1 組，且均採集其尿液送驗結果，呈甲基安非他
    命陽性反應，而悉上情。
二、案經基隆市警察局第四分局報告臺灣基隆地方法院檢察署檢
    察官偵查起訴及基隆市警察局第二分局報告臺灣基隆地方法
    院檢察署檢察官移送併案審理。
    理    由
一、本件被告甲○○所犯者非為死刑、無期徒刑、最輕本刑為3
    年以上有期徒刑之罪或高等法院管轄第一審案件，其於準備
    程序進行中，先就被訴事實為有罪之陳述，經告知其簡式審
    判程序之旨，並聽取公訴人、被告之意見後，本院合議庭業
    已依刑事訴訟法第273條之1第1 項之規定，裁定由受命法官
    獨任以簡式審判程序進行本案之審理，合先敘明。
二、認定事實所憑之證據名稱：
  (一)被告於本院準備程序及審理時之自白。
  (二)扣案之分裝勺2支及吸食器1組。
  (三)基隆市衛生局基衛檢字第0920012466號、第0000000000號檢
    驗成績書（檢驗結果均呈甲基安非他命陽性反應）各1份。
  (四)上述不起訴處分書、簡易判決書、刑事判決、臺灣高等法院
    被告全國前案紀錄表、臺灣基隆地方法院檢察署刑案資料查
    註紀錄表及全國施用毒品案件紀錄表各1份。
三、論罪及科刑之理由：
  1.按甲基安非他命係毒品危害防制條例第2條第2項第2 款所定
    之第二級毒品，被告予以施用，核其所為，係犯毒品危害防
    制條例第10條第2 項之施用第二級毒品罪。其持有第二級毒
    品甲基安非他命係供施用，其持有第二級毒品之低度行為為
    施用第二級毒品之高度行為所吸收，不另論罪。又被告先後
    多次施用第二級毒品甲基安非他命之犯行，時間緊接，犯罪
    構成要件相同，顯係基於概括犯意為之，為連續犯，應依刑
    法第56條之規定論以一施用第二級毒品罪，並加重其刑。再
    查被告曾受有事實欄所載刑之科刑及有期徒刑之執行完畢，
    有臺灣高等法院被告全國前案紀錄表在卷可稽，其受有期徒
    刑之執行完畢後，5 年內再犯本件有期徒刑以上之罪，為累
    犯，應依刑法第47條之規定遞加重其刑。另公訴人雖僅就被
    告於92年8月26日18時30分前之4日內某時施用第二級毒品甲
    基安非他命之犯行提起公訴，而未就事實欄所載其餘時點施
    用甲基安非他命之犯行起訴（包括93年度毒偵字第96號移送
    併案審理部分），然此部分之犯罪事實與起訴部分，有連續
    犯之裁判上一罪關係，為起訴之效力所及，本院自應併予審
    究。爰審酌被告前有多次施用毒品之前科，猶不知戒除毒品
    惡習而續為施用毒品，顯見其並無自我戒斷之能力及決心，
    自不宜輕縱，並審酌其所犯施用毒品之犯罪係戕害自身健康
    之行為，於他人尚不致造成損害及被告事後坦承犯行之態度
    等一切情狀，量處如主文所示之刑，以示懲儆。
  2.被告於本院審理時雖另供承其於95年1月間至同年4月26日下
    午4 時許亦有施用第二級毒品安非他命之犯行，且被告於95
    年4月26日經通緝到案時，在其身上並扣得安非他命殘渣1包
    及吸食器2 組，固足認其此部分亦涉有施用第二級毒品之犯
    行，惟其此部分之犯行與本案施用第二級毒品之時間相隔將
    近2年，被告於本院審理時亦供稱：其在第1次被通緝到案（
    即93年2月14日）前2、3 天施用安非他命後，就與其父親一
    起從事土木工程工作，戒斷約2年之時間，嗣於95 年年初因
    未再從事土木工程工作，且因自己意志力不夠遇上友人才再
    施用毒品等語（見本院95年5月8日審判筆錄），顯見其95年
    1 月間再度施用第二級毒品之犯行，係另行起意，核與本案
    施用第二級毒品之犯行間，並無連續犯之裁判上一罪關係，
    本院自無從併予審理，附此敘明。
四、沒收之諭知：
    扣案之分裝勺2支及吸食器1組，為被告所有供本案施用第二
    級毒品甲基安非他命所用之物，業據被告供承在卷，爰依刑
    法第38條第1項第2款之規定宣告沒收。至另扣得之注射針筒
    1 支，被告供稱係友人至其住處施打海洛因所留下之物，本
    院亦查無其他證據足以證明該針筒係被告施用本案第二級毒
    品甲基安非他命所用之物，自不予宣告沒收。
五、應適用之法條：
    刑事訴訟法第273條之1第1項、第310條之2、第454條第1 項
    、第299條第1項前段，毒品危害防制條例第10條第2項、第
    23條第2項，刑法第11條前段、第56條、第47條、第38條第1
    項第2款，判決如主文。
六、對於本件判決如有不服，得自收受送達後10日內，向本院提
    出上訴書狀，上訴於臺灣高等法院。
本案經檢察官王秀慧到庭執行職務
中    華    民    國    95    年    5    月    11    日
                  刑事第四庭法  官  王美婷
以上正本證明與原本無異。
對於本件判決如有不服，應於收受送達後10日內，向本院提出上
訴書狀，上訴於臺灣高等法院，並按他造當事人之人數附具繕本
。
中    華    民    國    95    年    5     月    11    日
                            書記官  劉珍珍
附錄本案論罪科刑法條：
毒品危害防制條例第10條第2項
施用第二級毒品者，處三年以下有期徒刑。


司法院資訊處製作；財團法人民間司法改革基金會備份。
